# 陈版、报表列示和联营企业交易抵消？

提问人：lxch119 时间：2014-10-17 17:23:09
新准则报表附注列示，收入费用按照功能列示，费用项下有： 1.消耗的材料； 2.在产品及产成品的两期变动； 3.折旧 4.工资 ····· 问题1 ： 请问，消耗的材料，指的是当期营业成本里面的包含的原材料，还是说当期企业生产领用的材料？ 问题 2 ： A公司租赁办公楼给联营企业C公司，C公司也作为办公使用。 那么年底A公司编制合并报表的时候，要不要抵消同C公司的顺流交易？

回答人：chenyiwei
1 、按照费用性质列报的项目之和＝利润表中所列的营业成本＋营业税金及附加＋销售费用＋管理费用＋财务费用＋资产减值损失（即利润表中营业收入下方的那几个“减”项的合计数）。 “耗用的原材料”和“职工薪酬”等项目中涉及产品成本或营业成本的部分，应从“生产成本”、“制造费用”、“房地产开发成本”、“劳务成本”、“工程施工——成本”或其他类似的成本归集类科目中取数，然后通过“产成品及在产品存货变动”等项目的调节，将其调整到利润表上“营业成本”的口径。此处的“产成品和在产品”的具体含义因行业的不同而有差异，例如包括房地产开发企业的开发成本、开发产品，以及劳务服务企业的劳务成本等。不可能直接从损益类科目中取数，因为通常损益类科目（尤其是营业成本）的明细设置并不支持这样的按要素费用取数披露的格式。
2 、如果C公司直接把租赁费予以费用化，未形成C公司的资产，则在合并报表中仍需编制借记营业收入，贷记投资收益的调整分录，金额为当年度租金收入乘以对联营企业的持股比例。

提问人：zengfengxia 时间：2014-10-20 11:15:42
陈版，是不是应当这样理解，利润表补充资料当中的料工费等应当就是当期实际发生的料工费投入，再减去投入后未结转营业成本滞留在在制品和产成品的金额（或增加本期销售的以前生产的在制品和产成品金额）。 但合并报表层面这个数据的填列因为涉及到大量的合并抵消，填起来比较麻烦。

回答人：chenyiwei
可以这样理解。